【裁判字號】    97,交聲,41
【裁判日期】    970311
【裁判案由】    違反道路交通管理處罰條例聲明異議
【裁判全文】
臺灣雲林地方法院交通事件裁定          97年度交聲字第41號
原處分機關  交通部公路總局嘉義區監理所雲林監理站
異  議  人
即受處分人  甲○○
                    國民
上列異議人即受處分人因違反道路交通管理處罰條例案件，不服
交通部公路總局嘉義區監理所雲林監理站民國96年11月30日雲監
裁字第裁72-7266A0001號裁決處分，聲明異議，本院裁定如下：
    主  文
異議駁回。
    理  由
一、本件聲明異議意旨略以：異議人並未收到裁決書，不知遭吊
    銷駕駛執照，請求准予撤銷原處分等語。
二、按受處分人，不服第8 條主管機關所為之處罰，得於接到裁
    決書之翌日起20日內，向管轄地方法院聲明異議，道路交通
    管理處罰條例第87條第1 項定有明文。又依違反道路交通管
    理事件統一裁罰基準及處理細則第5 條規定「處理違反道路
    交通管理事件，有關文書送達之程序，依行政程序法之規定
    。」而「送達，於應受送達人之住居所、事務所或營業所為
    之。」、「送達，不能依前2 條規定為之者，得將文書寄存
    送達地之地方自治或警察機關，並作送達通知書2 份，1 份
    黏貼於應受送達人住居所、事務所、營業所或其就業處所門
    首，另1 份交由鄰居轉交或置於該送達處所信箱或其他適當
    位置，以為送達。」、「前項情形，由郵政機關為送達者，
    得將文書寄存於送達地之郵政機關。」行政程序法第72條第
    1 項、第74條第1 項、第2 項分別定有明文。又交通法庭認
    聲明異議不合法律上之程式而無法補正或其異議權已經喪失
    者，應以裁定駁回之，道路交通案件處理辦法第18條前段亦
    定有明文。
三、經查，原處分機關於民國96年11月30日開具之雲監裁字第裁
    72-7266A0001號裁決書經以郵務寄送至異議人之戶籍地即雲
    林縣林內鄉○○路319 巷12號後，因不能送達予應送受達人
    即異議人，亦無由行補充或留置送達，遂於96年12月05日將
    送達通知書2 份，1 份黏貼於應受送達人住、居所、事務所
    、營業所或其就業處所門首，1 份置於該受送達處所信箱或
    其他適當位置以為送達，並將裁決書寄存於雲林縣林內郵局
    等情，有雲林監理站送達證書1 紙在卷可查。而異議人之戶
    籍自94年03月17日起遷入上址，原處分機關於96年12月05日
    送達上開裁決書，及至目前為止，均設於上址，並未遷移，
    有異議人戶籍謄本1 份在卷可憑，異議人異議狀上記載之地
    址，亦為上址，是異議人雖辯稱其未收受上開裁決書，惟原
    處分機關既依異議人之戶籍地址寄送裁決書，異議人亦確實
    居住於該地，郵政機關因送達時不獲會晤異議人，而依法將
    上開裁決書寄存於林內郵局行寄存送達，依首開說明，原處
    分機關已合法有效送達上開裁決書。綜上，本件裁決書於96
    年12月05日已合法寄存送達於異議人，則自其次日起算，扣
    除法定在途期間2 天，本件裁決書之異議期間至96年12月27
    日晚間12時止原已屆滿，然異議人遲至97年02月25日始向原
    處分機關遞狀聲明異議，有異議人聲明異議狀上公路總局嘉
    義區監理所雲林監理站之收文章存卷可按，異議人聲明異議
    已逾20日期間，揆諸前揭規定，本件異議人逾期聲明異議，
    其聲明異議於法不合，且無法補正，應予駁回。
四、依道路交通管理處罰條例第87條第2 項、道路交通案件處理
    辦法第18條，裁定如主文。
中    華    民    國    97    年    3     月    11    日
                  交通法庭     法  官  李秋瑩
以上正本證明與原本無異。
如不服本裁定，應於裁定送達後5 日內向本院提出抗告狀。 (須
附繕本)
                               書記官  邱明通
中    華    民    國    97    年    3     月    11    日


司法院資訊處製作；財團法人民間司法改革基金會備份。
